臺灣高等法院臺南分院刑事判決　一００年度上易字第二二０號
上訴人
即被告　熊星文
上列上訴人因竊盜案件，不服臺灣臺南地方法院一００年度易字
第七號中華民國一００年一月二十八日第一審判決（起訴案號：
臺灣臺南地方法院檢察署九十九年度偵字第一七二六一號），提
起上訴，本院判決如下：
    主    文
上訴駁回。
    事    實
一、熊星文意圖為自己不法之所有，於民國九十九年十一月十八
    日晚上十一時十分許，騎乘機車前往臺南市○區○道路六三
    號「大立生鮮超市」（即勝中日用百貨有限公司）內，徒手
    竊取金蘭薄鹽醬油一瓶、台鹽鹼性離子水二瓶、關廟麵條二
    包、統一蘆筍汁、阿薩姆奶茶、園之味葡萄汁各一瓶、及台
    鹽高級精鹽一包等物，裝入自備之塑膠袋後，未經結帳即走
    出店門。嗣經店員劉存豐發現，報警處理，而查獲上情。
二、案經劉存豐訴由臺南市警察局第一分局報請臺灣臺南地方法
    院檢察署檢察官偵查起訴。
    理    由
甲、程序方面：
    按被告以外之人於審判外之言詞或書面陳述，除法律有規定
    者外，不得作為證據，刑事訴訟法第一百五十九條第一項固
    有明文。惟被告以外之人於審判外之陳述，雖不符刑事訴訟
    法第一百五十九條之一至第一百五十九條之四之規定（即得
    為證據之情形），而經當事人於審判程序同意作為證據，法
    院審酌該言詞陳述或書面陳述作成時之情況，認為適當者，
    亦得為證據。當事人、代理人或辯護人於法院調查證據時，
    知有第一百五十九條第一項不得為證據之情形，而未於言詞
    辯論終結前聲明異議，視為有前項之同意；刑事訴訟法第一
    百五十九條之五定有明文。本件認定事實所引用證人之言詞
    及書面陳述證據，已經本院提示被告表示無意見，迄於言詞
    辯論終結前亦未聲明異議，揆諸前揭規定，可認為已同意作
    為證據；而本院審酌該證人等之陳述及證據資料作成當時之
    過程、內容、功能等之情況，認為適當，亦查無其他違法取
    證或其他瑕疵等不實之情事，具備合法可信之適當性保障，
    與本案待證事實間並具有相當之關聯性，以之為本案證據尚
    無不當，復無顯有不可信之情況，自得採為證據。
乙、實體方面：
一、前揭竊盜犯罪事實，業據被告熊星文於原審自白不諱，核與
    證人劉存豐於警詢時指訴之情節相符，並有贓物認領保管單
    、商品照片一幀在卷可資佐證，足證被告自白與事實相符，
    本件竊盜犯行事證明確。被告嗣於本院辯稱：沒有竊盜犯意
    ，因當時精神狀況不佳云云，惟未據被告提出有關案發時精
    神狀況診斷證明，可供佐證，空言否認其無竊盜犯意
    ，自不足採。被告犯行，堪以認定。
二、被告於「大立生鮮超市」內，徒手竊取上開物品。核其所為
    ，係犯刑法第三百二十條第一項竊盜罪。
三、原審認被告罪證明確，因予適用刑法第三百二十條第一項、
    第四十一條第一項前段、刑法施行法第一條之一，並審酌被
    告於商店內拿取物品後，未經結帳即行離去，因而對「大立
    生鮮超市」之財產權造成侵害，所竊取之物屬日常生活用品
    ，經濟價值低微，且甫離開店門即為證人劉存豐追趕攔阻，
    所竊得贓物亦即返還，「大立生鮮超市」實際上並未受到損
    害；及犯罪後坦承犯行，態度尚佳等一切情狀，量處拘役貳
    拾日，並諭知如易科罰金，以新台幣壹仟元折算壹日，以資
    懲儆。本院經核原判決認事用法，均無不合，量刑亦屬妥適
    。被告上訴意旨否認犯罪，並指摘原判決不當，為無理由，
    應予駁回。
四、據上論斷，應依刑事訴訟法第三百六十八條，判決如主文。
本案經檢察官邱克斌到庭執行職務。
中    華    民    國    100   年    6     月    1     日
                  刑事第一庭審判長法官  茆  臺  雲
                                  法官  王  明  宏
                                  法官  蔡  長  林
以上正本證明與原本無異。
不得上訴。
                                書記官  李  培  薇
中    華    民    國    100   年    6     月    1     日
附錄本案論罪科刑法條全文：
刑法第三百二十條第一項（普通竊盜罪）：
  意圖為自己或第三人不法之所有，而竊取他人之動產者，為竊
盜罪，處五年以下有期徒刑、拘役或五百元以下罰金。